【裁判字號】    95,裁,898
【裁判日期】    950504
【裁判案由】    進口貨物核定稅則號別
【裁判全文】
最  高  行  政  法  院  裁  定
                                     95年度裁字第00898號
再 審原 告  岱偉實業股份有限公司
代  表  人  乙○○
再 審被 告  財政部關稅總局
代  表  人  甲○○
上列當事人間因進口貨物核定稅則號別事件，再審原告對於中華
民國93年6月30日本院93年度判字第832號判決，提起再審之訴。
本院裁定如下：
    主  文
再審之訴駁回。
再審訴訟費用由再審原告負擔。
    理  由
一、按對於本院判決提起再審，依行政訴訟法第277條第1項第4
    款之規定，必須表明再審理由及關於再審理由並遵守不變期
    間之證據。所謂表明再審理由，必須指明其所再審之判決，
    有如何合於行政訴訟法第273條第1項、第2項所定再審事由
    之具體情事始為相當，倘僅泛言有何條款之再審事由，而無
    具體情事；或僅指明所再審之判決前各程序所為裁判，有如
    何再審事由，而未一語指及其所再審之判決有如何合於再審
    之事由者，均難謂已合法表明再審理由，其提起再審，即屬
    不合法。
二、本件再審原告於民國（下同）84年4月21日進口貨物乙批，
    報單號碼：BC／84／U574／0003號，經財政部高雄關稅局改
    列海關進口稅則第4412．11．20號。再審原告聲明異議，經
    再審被告併案評定異議駁回。再審原告乃訴經財政部台財訴
    字第850049491號訴願決定，將原處分撤銷，由原處分機關
    另為處分。高雄關稅局仍維持原核定。再審原告復聲明異議
    ，經再審被告以程序駁回其異議。再審原告不服，遂循序提
    起行政訴訟，經本院89年度判字第2102號判決駁回後，以判
    決有行政訴訟法第273條第1項第12款再審事由，提起再審，
    經本院93年判字第832號判決以其所提事由不符行政訴訟法
    第273條第1項第12款再審要件為由，駁回再審之訴在案。
三、本院查：本件再審原告對本院93年度判字第832號判決提起
    再審，再審之事由及依據為行政訴訟法第273條第1項第9、
    13、14款再審事由及本院44年判字第40號判例、司法院釋字
    第355號解釋等，惟再審理由第1部分所述僅舉實證1、2、3
    等本院判決，就本院93年度判字第495號判決理由所述「與
    本案不同因二案並非同一訴訟標的」等語，指摘為判決理由
    矛盾及不公平云云，卻未具體說明其所再審之本院93年度判
    字第495號判決有如何合於行政訴訟法第273條第1項第9、13
    、14款之再審事由，難謂已合法表明再審理由，其提起再審
    ，即屬不合法；又再審理由第2、3部分係就關於系爭進口貨
    物核定稅則號別事件之實體法律關係陳述有「為判決基礎之
    證物係偽造或變造者」、「原判決漏未斟酌之重要證物『財
    政部會議紀錄結論』」、「當事人發現未經斟酌之證物或得
    使用該證物者」、「原判決就足以影響於判決之重要證物漏
    未斟酌者」等再審事由，核係爭執所再審之本院93年度判字
    第832號再審判決前之原確定裁判，有上開再審事由，而未
    一語指及其所再審之本院93年度判字第832號判決（即認定
    再審原告所提事由不符行政訴訟法第273條第1項第12款再審
    要件而駁回其再審之訴之論斷）有如何合於上開再審之事由
    ，亦難謂已合法表明再審理由，其提起再審，仍屬不合法；
    另查再審理由第4部分請求本院查明再審被告與台灣省林業
    試驗所之公法上法律關係、第5部分請求撤銷違法之原處分
    、第6部分請求判命接受原申報稅則第4418、3000號等語，
    均未指明其所再審之判決，有如何合於行政訴訟法第273條
    第1項、第2項所定再審事由之具體情事，亦未合法表明再審
    理由。再審原告顯係對再審程序存有誤解。揆諸首揭說明，
    本件再審之訴於法不合，應予駁回。
據上論結，本件再審之訴不合法，爰依行政訴訟法第278條第1項
、第104條、民事訴訟法第95條、第78條，裁定如主文。
中    華    民    國    95    年    5     月    4     日
                  第二庭審判長法  官  廖  政  雄
                              法  官  黃  合  文
                              法  官  林  清  祥
                              法  官  姜  仁  脩
                              法  官  胡  國  棟
以  上  正  本  證  明  與  原  本  無  異
中    華    民    國    95    年    5     月    4     日
                              書記官  莊  俊  亨


司法院資訊處製作；財團法人民間司法改革基金會備份。
